【裁判字號】    98,審訴,1576
【裁判日期】    980731
【裁判案由】    毒品危害防制條例
【裁判全文】
臺灣桃園地方法院宣示判決筆錄        98年度審訴字第1576號
公  訴  人  臺灣桃園地方法院檢察署檢察官
被      告  甲○○
指定辯護人  本院公設辯護人林銘宏
上列被告因違反毒品危害防制條例案件（起訴案號：98年度毒偵
字第995 號、第1369號），於中華民國98年7 月31日下午5 時許
，在本院第十四法庭宣示判決，出席職員如下：
          法  官   鍾雅蘭
          書記官   楊郁馨
法官起立朗讀判決主文、犯罪事實要旨、處罰條文、附記事項，
及告以上訴限制、期間並提出上訴狀之法院，且諭知記載其內容
：
一、主  文：
    甲○○施用第一級毒品，累犯，處有期徒刑捌月；又施用第
    二級毒品，累犯，處有期徒刑伍月，扣案之第二級毒品甲基
    安非他命壹包含袋（驗餘毛重零點壹捌公克）沒收銷燬之；
    又施用第一級毒品，累犯，處有期徒刑捌月，扣案之第一級
    毒品海洛因壹包含袋（驗餘毛重零點參伍公克）沒收銷燬之
    ；又施用第二級毒品，累犯，處有期徒刑伍月。應執行有期
    徒刑壹年拾月，扣案之第二級毒品甲基安非他命壹包含袋（
    驗餘毛重零點壹捌公克）、第一級毒品海洛因壹包含袋（驗
    餘毛重零點參伍公克）均沒收銷燬之。
二、犯罪事實要旨：
    甲○○前於民國89年間因施用毒品案件，經臺灣板橋地方法
    院（以下簡稱板橋地院）以89年度毒聲字第7029號裁定送觀
    察、勒戒後，因認有繼續施用毒品傾向，再經板橋地院以90
    年度毒聲字第328 號裁定令入戒治處所施以強制戒治，嗣經
    板橋地院以90年度毒聲字第2792號裁定停止戒治，於90年8
    月1 日停止戒治併付保護管束出所，迄91年1 月18日保護管
    束期滿，未經撤銷停止戒治，視為強制戒治執行完畢，並經
    臺灣板橋地方法院檢察署檢察官以91年度戒毒偵字第103 號
    為不起訴處分確定；復於前揭強制戒治執行完畢釋放後5 年
    內，即於95年間再因施用第一級毒品及連續施用第二級毒品
    案件，經本院以95年度訴字第1475號判決分別判處有期徒刑
    7 月、6 月，應執行有期徒刑1 年確定；另於92年間因竊盜
    案件，經板橋地院以94年度易字第1375號判決判處有期徒刑
    7 月確定；再於94年間因違反槍砲彈藥刀械管制條例案件，
    經本院以94年度訴字第2341號判決判處有期徒刑1 年10月確
    定，上開四罪嗣經本院以96年度聲減字第9677號裁定分別減
    為有期徒刑3 月15日、3 月、3 月15日、11月，並就其中竊
    盜及違反槍砲彈藥刀械管制條例案件，定應執行刑為有期徒
    刑1 年1 月，就施用第一級毒品及連續施用第二級毒品案件
    ，定應執行刑為有期徒刑5 月確定，上開二應執行刑接續執
    行，於97年2 月12日縮刑期滿執行完畢（於本案構成累犯）
    詎其仍不知悔改，復基於施用第一級毒品海洛因及第二級毒
    品甲基安非他命之犯意，分別為下列犯行：
  (一)於98年2 月20日晚間7 時許，在其位於臺北縣新莊市○○路
    132 巷3 弄7 號3 樓住處內，分別以抽香煙之方式施用海洛
    因及以吸食器燒烤之方式施用甲基安非他命各1 次，嗣於98
    年2 月22日凌晨1 時30分許，因其另涉毒品案件遭通緝，為
    警在桃園縣龜山鄉○○路台1 線23公里處攔檢查獲，並扣得
    其施用所剩餘之第二級毒品甲基安非他命1 包含袋（驗餘毛
    重0.18公克）。
  (二)於98年3 月15日中午12時許，在臺北縣新莊市某堤防邊，以
    抽香煙之方式施用海洛因1 次；另於98年3 月14日晚間某時
    時，在某不詳處所，以吸食器燒烤之方式施用甲基安非他命
    1 次。嗣於98年3 月15日下午3 時50分許，為警在桃園縣中
    壢市○○○街39號前查獲，並扣得其施用所剩餘之第一級毒
    品海洛因1 包含袋（驗餘毛重0.35公克）。
三、處罰條文：
    毒品危害防制條例第10條第1 項、第2 項、第18條第1 項前
    段，刑法第11條、第47條第1 項、第51條第5 款。
四、附記事項：
    扣案之第二級毒品甲基安非他命1 包含袋（驗餘毛重0.18公
    克）及第一級毒品海洛因1 包含袋（驗餘毛重0.35公克），
    經送台灣檢驗科技股份有限公司鑑驗結果，確呈海洛因及甲
    基安非他命陽性反應，此有台灣檢驗科技股份有限公司濫用
    藥物檢驗報告2 紙（藥物部分）在卷可參，均屬違禁物，且
    與被告所犯本件施用第一、二級毒品犯行有關，雖被告於本
    院審理中否認為其所有，仍應依毒品危害防制條例第18條第
    1 項前段規定，宣告沒收銷燬之，附此敘明。
五、協商判決除有刑事訴訟法第455 條之4 第1 項第1 款於本訊
    問程序終結前，被告撤銷協商合意或檢察官撤回協商聲請者
    ；第2 款被告協商之意思非出於自由意志者；第4 款被告所
    犯之罪非第455 條之2 第1 項所定得以協商判決者；第6 款
    被告有其他較重之裁判上一罪之犯罪事實者；第7 款法院認
    應諭知免刑或免訴、不受理者情形之一，及違反同條第2 項
    「法院應於協商合意範圍內為判決；法院為協商判決所科之
    刑，以宣告緩刑或2 年以下有期徒刑、拘役或罰金為限」之
    規定者外，不得上訴。
六、如有前述例外得上訴之情形，又不服本件判決，得自收受判
    決送達後10日內，向本院提出上訴書狀，上訴於第二審法院
    。
中    華    民    國    98    年     7    月    31    日
                        刑事庭  法  官  鍾雅蘭
以上正本證明與原本無異。
                                書記官  楊郁馨
中    華    民    國    98    年     7    月    31    日
附錄本案論罪科刑法條：
毒品危害防制條例第10條
施用第一級毒品者，處6月以上5年以下有期徒刑。
施用第二級毒品者，處3年以下有期徒刑。


司法院資訊處製作；財團法人民間司法改革基金會備份。
